【裁判字號】    97,小上,38
【裁判日期】    971003
【裁判案由】    侵權行為損害賠償
【裁判全文】
臺灣臺南地方法院民事裁定              97年度小上字第38號
上  訴  人  甲○○
被  上訴人  乙○○
            達威國際有限公司
                      1樓
法定代理人  丙○○
上列當事人間請求侵權行為損害賠償事件，上訴人對於民國97年
8月29日本院臺南簡易庭97年度南小字第1234號第一審判決提起
上訴，本院裁定如下：
    主  文
上訴駁回。
第二審訴訟費用新臺幣壹仟伍佰元由上訴人負擔。
    理  由
一、按關於請求給付金錢或其他代替物或有價證券之訴訟，其標
    的金額或價額在新臺幣10萬元以下者，適用小額程序；對於
    小額程序之第一審裁判之上訴或抗告，非以其違背法令為理
    由，不得為之；再上訴狀內應記載上訴理由，表明下列各款
    事項：一原判決所違背之法令及具體內容。二依訴訟資料可
    認為原判決有違背法令之具體事實，民事訴訟法第436條之8
    第1項、同條之24第2項、同條之25分別定有明文。又依同法
    第436條之32準用同法第468條、第469條第1款至第5款之規
    定，判決不適用法規或適用不當者，為違背法令，而判決有
    同法第469條第1款至第5款情形之一者，為當然違背法令。
    是當事人對於小額程序之第一審判決提起上訴，如依民事訴
    訟法第468條規定，以第一審判決有不適用法規或適用法規
    不當為理由時，其上訴狀或理由書應有具體之指摘，並揭示
    該法規之條項或其內容，若係成文法以外之法則，應揭示該
    法則之旨趣，倘為司法院解釋或最高法院之判例，則應揭示
    該判解之字號或其內容，如以民事訴訟法第469條第1款至第
    5款所列情形為理由時，其上訴狀或理由書，應揭示合於該
    條款之事實，上訴狀或理由書如未依此項方法表明，或其所
    表明者，顯與上開法條規定之情形不相合時，即難認為已對
    第一審判決之違背法令有具體之指摘，其上訴自難認為合法
    。
二、本件上訴人對於第一審判決提起上訴，其上訴理由係指陳：
    「被上訴人收錢不履約且不還錢，前審原請求侵權行為，改
    為債務不履行」，為此請求廢棄原判決，改判上訴人勝訴云
    云。然而，前述上訴意旨並未具體指明原判決有何違背法令
    之內容及其事實，難認上訴人已對原判決如何違背法令有何
    具體指摘，且當事人於小額訴訟第二審程序不得為訴之變更
    、追加或提起反訴，此為民事訴訟法第436條之27所明定，
    上訴人於原審僅以侵權行為損害賠償請求權為訴訟標的提起
    本件訴訟，卻於上訴意旨中請求將訴訟標的變更為債務不履
    行損害賠償請求權云云，顯有悖於前述規定，自屬無從准許
    。從而，上訴人提起上訴核與前揭上訴之法定程式不合，揆
    諸首揭說明，其上訴自非合法，應予駁回。
三、末按於小額訴訟之上訴程序，法院為訴訟費用之裁判時，應
    確定其費用額，民事訴訟法第436條之19第1項、第436條之
    32第1項規定甚明。本件上訴人之上訴既經駁回，關於第二
    審訴訟費用自應由上訴人負擔。查本件第二審訴訟費用即裁
    判費經核定為新臺幣1,500元，爰併予確定如主文第2項所示
    。
四、據上論結，本件上訴為不合法，依民事訴訟法第436條之32
    第1項、第2項、第444條第1項前段、第95條、第78條、第
    436條之19第1項，裁定如主文。
中    華    民    國    97    年    10    月    3     日
                  民事第一庭  審判長法官  楊清安
                                    法官  蔡美美
                                    法官  張婷妮
以上正本係照原本作成。
本件不得抗告。
中    華    民    國    97    年    10    月    3     日
                              書  記  官  楊建新


司法院資訊處製作；財團法人民間司法改革基金會備份。
